臺灣板橋地方法院刑事判決　　　　　　 100年度易字第4379號
公　訴　人　臺灣板橋地方法院檢察署檢察官
被　　　告　王丁麗敏
上列被告因妨害名譽案件，經檢察官提起公訴（100 年度偵字第
15435號），本院判決如下：
    主  文
王丁麗敏公然侮辱人，處罰金新臺幣伍仟元，如易服勞役，以新
臺幣壹仟元折算壹日。
    事  實
一、王丁麗敏於民國100 年4 月1 日19時40分許，在其位於新北
    市○○區○○路一段27號住處門前，可由不特定人共見共聞
    之騎樓處，因就其子所負賠償債務問題與前來討論之張友耀
    未有共識，兩人進而發生口角，王丁麗敏氣憤之下竟基於公
    然侮辱犯意，對張友耀比出中指，足以貶損張友耀之人格、
    名譽與社會評價。
二、案經張友耀訴由新北市政府警察局永和分局報告臺灣板橋地
    方法院檢察署檢察官偵查起訴。
    理  由
一、本判決下列所引用之各項供述證據方法之證據能力，當事人
    於本院準備程序及審判期日中均未予爭執，且迄至言詞辯論
    終結前亦未再聲明異議，本院審酌該等供述資料作成時之情
    況，並無不宜作為證據之情事，依刑事訴訟法第159 條之5
    之規定，均得作為證據。至其餘非屬供述證據部分，本無傳
    聞法則之適用，查亦無違法取得之情事存在，自同可作為證
    據。
二、訊據被告王丁麗敏矢口否認曾有前開公然侮辱犯行，辯稱：
    伊當時是跟鄰居在打招呼，沒有比中指，伊是揮手云云。經
    查，上開犯罪事實，業據證人即告訴人張友耀於偵訊時以：
    被告兒子把伊小舅子撞傷，和解後卻避不見面，被告在家門
    口跟伊說沒有錢，就對伊比中指等語結證綦詳，且此經過事
    實上亦已經被告於警詢時以：告訴人先比中指還罵伊三字經
    ，伊就反比回去等語全數供認，被告雖於事後改謂係因與他
    人打招呼而遭誤解，然被告既已自承當時正與告訴人就其子
    債務問題爭執不休，其又豈有分心他顧，與鄰人客氣招呼之
    理，是其翻異所言顯與常情有違，斷無可採，至被告辯稱曾
    先遭告訴人手比中指加以侮辱此節，惟其不甘示弱反比所為
    ，核亦屬意氣用事之舉，尚難評價為權利行使之正當行為。
    此外復有員警攝得之被告行為地現場照片4 幀存卷佐參，從
    而，本案事證已臻明確，被告犯行洵堪認定，應予依法論科
    。
三、查被告在不特定多數人得共聞共見之街旁騎樓處，以依社會
    通念而言，足以貶損他人名譽、人格及社會評價之「比中指
    」手勢公然侮辱告訴人，已足以貶損對方之名譽、人格與社
    會評價，是核其所為，係犯刑法第309 條第1 項之公然侮辱
    罪。爰審酌被告任憑一己之衝動與怒氣，而以不雅動作侮辱
    告訴人，缺乏尊重他人名譽之法治觀念，所為實非可取，且
    於犯罪後猶不願坦承一切，面對己非，態度非佳，暨其生活
    情況、智識程度，及告訴人感受之損害等一切情狀，量處如
    主文所示之刑，併諭知易服勞役之折算標準，以示懲儆。
據上論斷，應依刑事訴訟法第299 條第1 項前段，刑法第309 條
第1 項、第42條第3 項，刑法施行法第1 條之1 第1 項、第2 項
前段，判決如主文。
本案經檢察官黃睦涵到庭執行職務。
中    華    民    國   100    年    12    月    30    日
                  刑事第六庭  法  官  盧軍傑
上列正本證明與原本無異。
如不服本判決，應於判決送達後10日內敘明上訴理由，向本院提
出上訴狀 (應附繕本) ，上訴於臺灣高等法院。其未敘述上訴理
由者，應於上訴期間屆滿後20日內向本院補提理由書「切勿逕送
上級法院」。
                              書記官  周玉茹
中    華    民    國   100    年    12    月    30    日
附錄本案論罪科刑法條全文：
中華民國刑法第309條
（公然侮辱罪）
公然侮辱人者，處拘役或3 百元以下罰金。
以強暴犯前項之罪者，處1 年以下有期徒刑、拘役或5 百元以下
罰金。